# 未分配利润转增资本公积

提问人：yao81068106 时间：2016-05-25 10:39:24
请教chenyiwei老师，公司打算用未分配利润转增资本公积，然后进行减资。请问是否可以用未分配利润转增资本公积？

回答人：chenyiwei
不可以，未分配利润的用途只能是转增资本、计提盈余公积或者用于对股东分配，不能转为资本公积。反之，资本公积也不能转为未分配利润。

提问人：zhs7403 时间：2016-05-25 18:26:10
陈老师，未分配溢价增资实际也是部分放在资本公积？

回答人：chenyiwei
目前对于未分配利润转增资本的操作，都是直接按转增资本的面值转入实收资本。

提问人：槿思成 时间：2017-12-25 17:03:55
目前接触到三板或者IPO企业（已过会）的，有未分配利润转增资本公积的案例，并且该项行为还得到税务局默认或者达成默契不需要代扣代缴个人所得税的情况。
请教陈老师，这种再三板和ipo过程中，视乎并不构成障碍，这是为啥呢？ 谢谢老师......

回答人：chenyiwei
这可能是有限责任公司整体变更为股份有限公司时的特例（当然我不认为这是未分配利润转增）。除此之外应不会有此类情况。